# 应付票据保证金划转支付票据款的现金流归属

提问人：wangmei26 时间：2019-09-11 17:16:07
陈老师：
票据到期后直接从保证金户支付票据款的情况下，对现金流量表的影响。
企业采购货物，用票据支付，存入银行票据保证金，由于票据保证金不属于“现金及现金等价物”，所以从银行账户转到保证金账户时，列示在 “支付的其他与筹资活动有关的现金” 项目下，票据到期后直接从保证金支付票据款时，现金流量表中不作体现。
请问陈老师， 1 、对支付出去的该笔保证金如何归属？ 2 、款项从保证金户支付票据款时，会体现现金流的变动吗？需要如何体现在现金流量表中呢？ 3 、这样整个现金流的属性都没有体现购买商品、接受劳务支付的现金对吗？

回答人：chenyiwei
如果 “票据到期后直接从保证金支付票据款”，则在从银行账户转到保证金账户时，直接按照票据开具的目的予以反映，例如用于支付材料款的，直接列入 “购买商品、接受劳务支付的现金”。后续直接从保证金支付票据款时，对现金流量表无影响。